臺灣橋頭地方法院民事裁定　　　　　　 110年度小上字第40號
上　訴　人　王宥錚　


被　上訴人　楊政彬　
上列當事人間請求損害賠償事件，上訴人對於民國110年8月5日
本院岡山簡易庭110 年度岡小字第429 號第一審判決提起上訴，
本院裁定如下：
    主  文
上訴駁回。 
第二審訴訟費用新臺幣壹仟伍佰元由上訴人負擔。
    理  由
一、按對於小額程序第一審判決之上訴，非以其違背法令為理由
    ，不得為之；又上訴狀內應記載上訴理由，表明下列各款事
    項：一、原判決所違背之法令及其具體內容。二、依訴訟資
    料可認為原判決有違背法令之具體事實，民事訴訟法第436
    條之24第2 項、第436 條之25分別定有明文。是以，對小額
    訴訟程序之第一審判決提起上訴時，其上訴狀或理由書應具
    體指摘原判決有何不適用法規或適用法規不當之情形，並揭
    示該法規之條項或其內容；若係成文法以外之法則，應揭示
    該法則之旨趣；倘為司法院解釋或最高法院之判例，則應揭
    示該判解之字號或其內容，如依民事訴訟法第469 條所列第
    1 款至第5 款理由提起上訴時（同條第6 款未準用，參照民
    事訴訟法第436 條之32第2 項規定），其上訴狀或理由書應
    揭示合於該條款之事實，上訴理由狀如未依此項方法表明者
    ，即難認為已對原判決之違背法令有具體之揭示，其上訴自
    難認為合法（最高法院71年台上字第314 號裁判意旨參照）
    。又取捨證據、認定事實係屬事實審法院之職權，苟事實審
    法院為判決時，已斟酌全辯論意旨及調查證據之結果，以判
    斷事實之真偽，且其判斷與經驗法則及論理法則亦無不符，
    自難謂為屬違背法令。
二、上訴意旨略以：被上訴人於民國105 年6 月25日趁與未成年
    子女楊○方會面交往期間將楊○方攜離藏匿，迄至110 年3
    月9 日始經法院強制執行程序將楊○方交還伊。伊為避免被
    上訴人於會面交往時將楊○方再次藏匿，故於兩造建立互信
    關係前，暫僅同意被上訴人與楊○方進行在有警方、社福團
    體等第三人監督下之監督式會面交往。被上訴人曾於110 年
    3 月26日及同年4 月13日至楊○方就讀之大湖國小探視楊○
    方，因該校知悉兩造有親權爭議，故經伊同意後，安排由老
    師陪同被上訴人與楊○方進行會面交往，伊並無阻擾被上訴
    人與楊○方會面交往。伊於110 年3 月13日未依臺灣高雄少
    年及家事法院（下稱高少家法院）105 年度家親聲字第91號
    裁定（下稱系爭裁定）讓被上訴人會面交往，被上訴人即持
    系爭裁定及高少家法院106 年度家親聲抗字第56號裁定向本
    院聲請會面交往強制執行程序，由本院以110 年度司執字第
    16091 號強制執行事件（下稱系爭執行事件）受理，經伊向
    本院民事執行處（下稱民事執行處）表示被上訴人曾藏匿及
    拒絕交付子女之情，民事執行處同意在兩造未建立互信前，
    由法院安排被上訴人與楊○方在特定場所進行監督式會面交
    往，暫緩依系爭裁定所載方式會面交往。嗣因新冠狀病毒肺
    炎（下稱新冠肺炎）進入第3 級警戒，民事執行處考量上情
    及被上訴人先前曾藏匿楊○方逾2 年，係經由強制執行程序
    方交付子女予伊，且被上訴人設籍鼓山戶政事務所，並無可
    供法院確認之住居所及連絡電話，因而認在第3 級警戒解除
    前，被上訴人應暫時以視訊方式與楊○方會面交往。伊就民
    事執行處所安排被上訴人與楊○方於特定場所或以視訊方式
    進行會面交往均同意，顯見伊並無故意或過失侵害被上訴人
    對楊○方之會面交往權利而情節重大。又在新冠肺炎疫情降
    為第2 級警戒後，民事執行處於110 年9 月1 日會同兩造及
    楊○方，讓被上訴人進行監督式會面交往，且兩造於同日同
    意採監督式及漸進式會面交往，並作成執行筆錄，由被上訴
    人與楊○方於110 年9 月間進行3 次監督式會面交往，於11
    0 年10月間以不過夜方式進行漸進式會面交往，至於110 年
    11月以後之會面交往方式則暫不約定。系爭執行事件既已同
    意伊在兩造建立互信前，由法院安排特定場所讓被上訴人與
    楊○方會面交往，暫緩依系爭裁定進行會面交往。原審判決
    未予詳查，竟認伊未依系爭裁定讓被上訴人與楊○方會面交
    往，已侵害被上訴人之親權，而作成與民事執行處相反之認
    定，實讓伊無所適從，恐有未洽等語。並聲明：㈠原判決命
    上訴人給付被上訴人新臺幣1 萬元本息及假執行之宣告，暨
    訴訟費用之判決均廢棄。㈡上開廢棄部分，被上訴人在第一
    審之訴及假執行之聲請均駁回。
三、經查：
    ㈠被上訴人起訴主張之原因事實係指上訴人於110 年3 月13
      日、同年月27日及同年4 月10日未依系爭裁定讓被上訴人
      與楊○方進行會面交往，而上訴人於上訴理由中所援用之
      民事執行處110 年4 月29日函、同年6 月8 日函、同年月
      21日函及同年9 月1 日執行筆錄（本院卷第21至32頁）均
      係在上訴人於上開日期發生違反系爭裁定，不讓被上訴人
      與楊○方會面交往之後所作成，且其中民事執行處110 年
      4 月29日函係詢問被上訴人是否同意上訴人建議之由本院
      安排在特定場所進行會面交往之方式，110 年6 月8 日函
      係詢問上訴人是否同意在新冠肺炎第3 級警戒尚未解除前
      暫以視訊方式進行會面交往；110 年9 月1 日執行筆錄則
      係經由兩造協調後同意暫定110 年9 月至10月間之會面交
      往方式，並無上訴人所稱民事執行處亦同意於110 年3 月
      13日、27日、4 月10日被上訴人與楊○方應為監督式會面
      交往，且民事執行處110 年6 月21日函則係考量疫情嚴重
      ，為避免增加楊○方染疫風險，兼衡被上訴人曾有前述未
      將楊○方交付上訴人、未依法送楊○方入學，及被上訴人
      設籍於戶政事務所，無可供本院確認之現時居住地址及練
      絡電話等情事，因而認在第3 級警戒解除前改以視訊方式
      進行會面交往，俟警戒解除後，再安排被上訴人與楊○方
      至特定場所會面交往。依上說明，上訴人自不得執上開作
      成在後之民事執行處函文及執行筆錄作為其於110 年3 月
      13日、同年月27日及同年4 月10日得任意違反系爭裁定，
      不讓被上訴人與楊○方會面交往之依據。
    ㈡且經核上訴人所執上揭上訴理由無非係就原審認定事實、
      取捨證據之職權行使，指摘其為不當，並未具體說明原審
      判決有何不適用法規或適用法規不當之情形，或有何民事
      訴訟法第469 條第1 款至第5 款所稱當然違背法令之情事
      ，暨依訴訟資料合於該違背法令之具體事實，及符合該條
      款要件之具體事實，自難認其已合法表明上訴理由，依上
      說明，其上訴並不合法，應予駁回。
四、末按於小額訴訟之上訴程序，法院為訴訟費用之裁判時，應
    確定其費用額，民事訴訟法第436 條之19第1 項、第436 條
    之32第1 項定有明文。本件第二審訴訟費用經確定為1,500
    元，應由上訴人負擔，爰併為裁定如主文第2 項所示。
五、據上論結，本件上訴為不合法，依民事訴訟法第436之32 第
    1項、第2項、第436條之19第1項、第444條第1項前段、第95
    條、第78條，裁定如主文。
中    華    民    國   110    年    10    月    27    日
                  民事第二庭  審判長法  官  謝文嵐
                                    法  官  周佳佩
                                    法  官  許慧如
以上正本係照原本作成。
不得上訴。
中    華    民    國   110    年    10    月    27    日
                                    書記官  方柔尹